臺灣臺南地方法院刑事判決
109年度交易字第1059號
聲  請  人  臺灣臺南地方檢察署檢察官
被      告  莊連春


上列被告因過失傷害案件，經檢察官聲請以簡易判決處刑（109
年度調偵字第1815號），本院受理後（109年度交簡字第2616號
），認不得以簡易判決處刑，適用通常程序審判，茲判決如下：
    主  文
本件公訴不受理。
    理  由
一、公訴意旨略以：詳如附件聲請簡易判決處刑書所載。
二、按告訴乃論之罪，告訴人於第一審辯論終結前得撤回其告訴
    ；告訴經撤回者，應諭知不受理之判決，又不受理之判決，
    得不經言詞辯論為之，刑事訴訟法第238條第1項、第303條
    第3款、第307條，分別定有明文。
三、查本件告訴人黃裕壬告訴被告莊連春過失傷害案件，聲請人
    認被告係觸犯刑法第284條前段之過失傷害罪，依同法第287
    條之規定，須告訴乃論。茲據告訴人具狀撤回其告訴，有刑
    事撤回告訴狀1紙在卷（附本院109年度簡字第2616號卷內）
    可稽，參照前開法條規定，本件爰不經言詞辯論，逕為不受
    理之判決。
四、據上論斷，應依刑事訴訟法第452條、第303條第3款、第307
    條，判決如主文。
中　　華　　民　　國　　109 　年　　11　　月　　19　　日
　　　　　　　　　刑事第六庭    法　官　郭千黛
以上正本證明與原本無異。
如不服本判決應於收受本判後20日內向本院提出上訴書狀，並應
敘述具體理由。其未敘述上訴理由者，應於上訴期間屆滿後20日
內向本院補提理由書狀（均須按他造當事人之人數附繕本）「切
勿逕送上級法院」。　　　　　　　　　
  　　　　　　　　　　　　　　　書記官　黃瓊蘭
中　　華　　民　　國　　109 　年　　11　　月　　19　　日
（附件）
臺灣臺南地方檢察署檢察官聲請簡易判決處刑書　
                                   109年度調偵字第1815號
　　被　　　告　莊連春　男　77歲（民國00年0月00日生）
　　　　　　　　　　　　住○○市○區○○里00鄰○○路0段0
　　　　　　　　　　　　　00巷000弄00號
　　　　　　　　　　　　國民身分證統一編號：Z000000000號
上列被告因過失傷害案件，業經偵查終結，認為宜聲請以簡易判
決處刑，茲將犯罪事實及證據並所犯法條分敘如下：
        犯罪事實
一、莊連春於民國109年1月30日晚上7時20分許，騎乘車牌號碼0
    00-000號普通重型機車，行經臺南市○區○○路000號附近由西
    往東方向起駛欲穿越道路時，本應注意汽車駕駛人起駛前應
    顯示方向燈，注意前後左右有無車輛，並應讓行進中之車輛
    優先通過，以避免發生危險，而依當時天候晴、日間自然光
    線、市區道路柏油路面乾燥無缺陷、無障礙物、視距良好，
    並無任何不能注意之情形，竟疏未注意察覺，後方由黃裕壬
    所騎乘車牌號碼000-0000號普通重型機車因閃避不及，2車
    發生碰撞，致黃裕壬人車倒地，因而受有左右側手肘、左右
    側手部、左右側膝部多處擦傷之傷害。莊連春於肇事後均停
    留在現場，於偵查犯罪機關知悉犯人前，當場向前往處理之
    員警承認其為肇事者。
二、案經黃裕壬訴由臺南市政府警察局第五分局移送偵辦。
        證據並所犯法條　　　　　　　　　　　　　　
一、訊問被告莊連春固坦承於上揭時、地發生車禍之事實，惟矢
    口否認有何過失傷害犯行，辯稱：我當時剛要作起駛橫越，
    就看到告訴人的機車衝出來云云（警卷第3-5頁，109偵7841
    卷第18-19頁）。惟查，上開犯罪事實，業據告訴人黃裕壬
    於警詢及偵查中具結指訴明確（警卷第7-9頁，109偵7841卷
    第18-19頁），並有道路交通事故現場圖、道路交通事故調
    查報告表㈠㈡各1份、道路交通事故現場暨車損照片38張及監
    視器擷取翻拍照片4張等資料在卷可資參佐（警卷第15、17-
    19、29-65、25-27頁），且告訴人確因此次車禍受有前開傷
    害，有衛生福利部臺南醫院診斷證明書附卷可稽（警卷第11
    頁）。按汽車迴車前，應暫停並顯示左轉燈光或手勢，看清
    無來往車輛，並應讓行進中之車輛優先通行，始得迴轉，道
    路交通安全規則第89條第1項第7款、第106條第5款分別定有
    明文，並為一般駕駛人所具之交通常識與駕駛經驗及其駕駛
    時應注意並能注意遵守之事項，被告駕車上路，對於前揭道
    路交通安全規定自應注意並遵守之，且依當時情形，又無不
    能注意之情事，其竟因疏忽違反該規定而肇事致人受傷，屬
    應注意並能注意而不注意，實難辭過失之責。再者，為求慎
    重，復將全部卷證送請臺南市車輛行車事故鑑定委員會鑑定
    車禍發生原因，認「一、莊連春駕駛普通重型機車，起駛穿
    越道路未注意左右來車，為肇事主因。二、黃裕壬駕駛普通
    重型機車，無號誌路口，未注意車前狀況，未減速慢行，為
    肇事次因」，有臺南市車輛行車事故鑑定委員會109年8月24
    日南市交鑑字第1091037717號函附南鑑0000000案鑑定意見
    書在卷可參（109調偵1815卷第7-10頁）。至鑑定意見雖認
    告訴人黃裕壬駕駛普通重型機車，無號誌路口，未注意車前
    狀況，未減速慢行，為肇事次因，惟刑法上之過失，不若民
    事責任係專以填補損害為目的，故無所謂過失相抵理論，是
    縱認告訴人對本件車禍之發生與有過失，亦無消弭被告刑事
    責任之餘地，併此敘明。且被告之過失行為與告訴人所受傷
    害間，具有相當之因果關係甚明。從而，被告所辯顯不足採
    ，本件事證明確，被告犯嫌洵堪認定。
二、
  ㈠所犯法條：核被告所為，係犯刑法第284條前段之過失傷害罪
    嫌。
  ㈡自首：被告受於肇事後留於現場，並當場向前往現場處理之
    員警承認其肇事，而不逃避接受裁判，有道路交通事故調查
    報告表㈡在卷可參（警卷第19頁），合於刑法第62條前段自
    首之規定，請依法減輕其刑。
三、依刑事訴訟法第451條第1項聲請逕以簡易判決處刑。
　  此　致
臺灣臺南地方法院
中　　華　　民　　國　 109　　年　　9 　　月　　3 　　日
　　　　　　　　　　　　　　　檢　察　官  劉修言
本件證明與原本無異
中　　華　　民　　國　 109　　年　　9 　　月　　9 　　日
                              書  記  官  鍾麗美
參考法條：
刑法第284條前段
因過失傷害人者，處 1 年以下有期徒刑、拘役或 10 萬元以下
罰金；致重傷者，處 3 年以下有期徒刑、拘役或 30 萬元以下
罰金。
附記事項：
本件係依刑事訴訟法簡易程序辦理，法院簡易庭得不傳喚被告、
輔佐人、告訴人、告發人等出庭即以簡易判決處刑；被告、被害
人、告訴人等對告訴乃論案件如已達成民事和解而要撤回告訴或
對非告訴乃論案件認有受傳喚到庭陳述意見之必要時，請即另以
書狀向簡易法庭陳述或請求傳訊。